臺灣桃園地方法院民事簡易判決
110年度桃簡字第1617號
原      告  楊東漢  
訴訟代理人  楊文宏  
被      告  白國豊  
上列當事人間請求損害賠償事件，原告就本院110年度審簡字第2
98號刑事案件提起附帶民事訴訟，經本院刑事庭以110年度審附
民字第256號裁定移送前來，本院於民國111年1月4日言詞辯論終
結，判決如下：
    主      文
被告應給付原告新臺幣貳萬元，及自民國一○九年四月二十四日
起至清償日止，按週年利率百分之五計算之利息。
原告其餘之訴駁回。
本判決第一項得假執行。
原告其餘假執行之聲請駁回。 
    事實及理由
一、原告主張：被告為原告訴訟代理人楊文宏之岳父、原告與訴
    外人楊曾美玉之親家，其女訴外人莊曉翎（即楊文宏之妻）
    於民國108年1月18日病故後，被告竟於108年6月18日晚間6
    時45分許，在桃園市○○區○○○街00號其住處透過臉書「黑皮
    服飾」粉絲專頁視訊直播時，出示原告、楊文宏、楊曾美玉
    （下稱原告等3人）之姓名、住居所等個人資料，供觀看直
    播之人觀覽，藉此讓閱聽者網路搜索原告等3人，使得不特
    定人得憑此特定原告等3人之居處，以此非法方式利用原告
    等3人之個人資料，足生損害於原告等3人之利益。爰依侵權
    行為之法律關係提起本件訴訟，請求被告損害賠償等語。並
    聲明：㈠被告應給付原告新臺幣（下同）36萬元，及自起訴
    狀繕本送達翌日起至清償日止，按週年利率5％計算之利息。
    ㈡願供擔保，請准宣告假執行。
二、被告則以：伊不認為上開行為有涉及個資法等語資為抗辯。
    並聲明：原告之訴駁回。
三、得心證之理由：
  ㈠按因故意或過失，不法侵害他人之權利者，負損害賠償責任
    ，民法第184條第1項前段定有明文；次按不法侵害他人之身
    體、健康、名譽、自由、信用、隱私、貞操，或不法侵害其
    他人格法益而情節重大者，被害人雖非財產上之損害，亦得
    請求賠償相當之金額，此觀民法第195條第1項前段規定即明
    。又按「個人資料，係指自然人之姓名、出生年月日、國民
    身分證統一編號、護照號碼、特徵、指紋、婚姻、家庭、教
    育、職業、病歷、醫療、基因、性生活、健康檢查、犯罪前
    科、聯絡方式、財務情況、社會活動及其他得以直接或間接
    方式識別該個人之資料」；「蒐集，指以任何方式取得個人
    資料」；「利用，指將蒐集之個人資料為處理以外之使用」
    ；「個人資料之蒐集、處理或利用，應尊重當事人之權益，
    依誠實及信用方法為之，不得逾越特定目的之必要範圍，並
    應與蒐集之目的具有正當合理之關聯」；「非公務機關違反
    本法規定，致個人資料遭不法蒐集、處理、利用或其他侵害
    當事人權利者，負損害賠償責任」，個人資料保護法（下稱
    個資法）第2條第1款、第3款、第5款、第5條、第29條第1項
    分別定有明文。
  ㈡本件就原告主張之事實及被告因前開不法行為，經本院刑事
    庭以110年度審簡字第298號刑事簡易判決被告犯個資法第41
    條之非公務機關未於蒐集特定目的必要範圍內利用個人資料
    罪，處有期徒刑3月，並經本院以110年度簡上字第423號判
    決上訴駁回而確定在案等情，復經本院依職權調取前開刑事
    全案卷宗核閱無訛，被告雖辯稱不認為上開行為有涉及個資
    法云云，惟被告於臉書直播時出示原告等3人之姓名、住居
    所等個人資料，被告所為當屬利用原告等3人個人資料之行
    為無訛。而被告利用上開個人資料公開予不特定人知悉，實
    屬侵害原告個人資料隱私權及自主使用權之行為，自屬不法
    侵害原告個人資料隱私權、自主使用權等人格權之侵權行為
    ，是應依個人資料保護法第第29條第1項、民法第184 條第1
    項前段、第195條第1項前段等規定負損害賠償責任。
  ㈢又按不法侵害他人之人格權，被害人受有非財產上損害，請
    求加害人賠償相當金額之慰撫金時，法院對於慰撫金之量定
    ，應斟酌實際加害情形、所造成之影響、被害人痛苦之程度
    、兩造之身分地位經濟情形及其他各種狀況，以核定相當之
    數額（最高法院47年台上字第1221號、51年台上字第223號
    判決意旨參照）。本院審酌被告不思以理性方式處事，率爾
    對不特定人散發有關原告之姓名及住居所，致原告個人資料
    隱私權受侵害之情節非輕，兼衡兩造身分、地位、經濟狀況
    及財產所得資料（見卷附兩造稅務電子閘門財產所得調件明
    細表如本院卷第20、23頁）等一切情狀，認原告得請求之非
    財產上損害賠償（慰撫金）應以2萬元為適當，逾此部分之
    請求，尚屬過高，要難准許。
  ㈣末按遲延之債務，以支付金錢為標的者，債權人得請求依法
    定利率計算之遲延利息；應付利息之債務，其利率未經約定
    ，亦無法律可據者，週年利率為百分之五；給付無確定期限
    者，債務人於債權人得請求時，經其催告而未為給付，自受
    催告時起，負遲延責任。其經債權人起訴而送達訴狀，或依
    督促程序送達支付命令，或為其他相類之行為者，與催告有
    同一之效力，民法第233條第1項前段、第203條、第229條第
    2 項分別定有明文。查本件原告向被告請求侵權行為損害賠
    償，核屬無確定期限之給付，且係以支付金錢為標的，是原
    告請求被告給付2萬元，及自起訴狀繕本送達翌日即109年4
    月24日（見附民卷第7頁）起至清償日止，按週年利率5%計
    算之利息，核無不合，應予准許。
四、綜上所述，原告依侵權行為之法律關係，請求被告給付2萬
    元，及自109年4月24日起至清償日止，按週年利率5％計算之
    法定利息，為有理由，應予准許；逾此範圍之請求，則屬無
    據，應予以駁回。
五、本件原告勝訴部分係適用簡易訴訟程序為被告敗訴之判決，
    依民事訴訟法第389 條第1 項第3 款之規定，應依職權宣告
    假執行。而原告陳明願供擔保，請求宣告假執行，僅係促請
    本院為宣告假執行之職權發動，自無庸另為准駁之諭知；至
    原告敗訴部分，假執行之聲請即失所附麗，應併予駁回。
六、末按由刑事庭移送民事庭之附帶民事訴訟案件，免納裁判費
    ，刑事訴訟法第504 條第2 項定有明文。據此，原告提起本
    件訴訟，依法無需繳納裁判費，另綜觀卷內資料，兩造復無
    其他訴訟費用之支出，爰無庸宣告兩造各應負擔訴訟費用之
    金額，併此敘明。
中　　華　　民　　國　　111 　年　　1 　　月　　26　　日
                  桃園簡易庭  法  官  陳容蓉
以上為正本係照原本作成。
如不服本判決，應於送達後20日內，向本院提出上訴狀並表明上
訴理由，如於本判決宣示後送達前提起上訴者，應於判決送達後
20日內補提上訴理由書（須附繕本）。
如委任律師提起上訴者，應一併繳納上訴審裁判費。   
中　　華　　民　　國　　111 　年　　1 　　月　　26　　日
                              書記官  王翰揚